臺灣高等法院刑事判決　　　　　　　　96年度上易字第1087號
上　訴　人
即　被　告　甲○○冒名吳興華
　　　　　　　　　　現於臺灣臺北監獄臺北分監
上列上訴人因竊盜案件，不服臺灣板橋地方法院95年度易字第
1400 號，中華民國96年3月30日第一審判決（起訴案號：臺灣板
橋地方法院檢察署95年度偵字第14840 號），提起上訴，本院判
決如下：
    主  文
原判決撤銷。
甲○○連續攜帶兇器竊盜，累犯，處有期徒刑壹年，減為有期徒
刑陸月，如易科罰金，以銀元參百元折算壹日。
    事  實
一、甲○○（於警詢、偵查中冒名其兄「吳興華」應訊）前曾於
    92年間因施用毒品案件，先後判處有期徒刑三月、七月確定
    ，並經定應執行有期徒刑九月，於民國（下同）93 年10月8
    日執行完畢。猶不知悔改，復基於意圖為自己不法所有之概
    括犯意，連續(一)於95年6月10日清晨5時許，在臺北縣板橋市
    ○○路○段3巷12號前，趁無人注意之際，以其自備之機車鑰
    匙，啟動竊取丙○○所有停放該處之車號GBS-352 號重型機
    車，得手後供己代步使用，嗣於同年月11日上午11時25分許
    ，騎乘上開機車行經臺北縣土城市○○路371 號前為警查獲
    ，並扣得其所有上開供行竊使用之機車鑰匙1 支；(二)復於95
    年6月11日晚上11時40分許，在臺北縣板橋市○○路○段29巷
    179弄21號前，持其所有客觀上可為兇器使用之剪刀1把，啟
    動竊取乙○○所有停放該處之車號FEY-819 號重型機車（原
    於95年6月4日晚上10時許，在臺北縣板橋大觀路2段137號前
    發現失竊），得手後供己代步使用，嗣於同年月12日凌晨零
    時40分許，在臺北縣板橋市○○路○段29巷179弄21號前為警
    查獲，並起獲上開機車及扣得其所有上開供行竊使用之剪刀
    1把。
二、案經乙○○、丙○○訴由臺北縣政府警察局板橋分局、土城
    分局報請臺灣板橋地方法院檢察署檢察官偵查起訴及移送併
    案審理。
    理  由
一、上開事實，業據被告甲○○在原審坦認不諱，核與被害人乙
    ○○、丙○○警詢之指訴及臺北縣政府警察局車輛失竊、尋
    獲電腦輸入單相符，并有扣案之被告所有行竊使用之機車鑰
    匙1支、剪刀1把及贓物認領保管單可資佐證，堪予認定。被
    告甲○○在本院否認其持有剪刀云云，應係避重就輕，圖免
    加重竊盜罪而就普通竊盜罪，不足採信。
二、核被告所為，係犯刑法第321 條第1項第3款之攜帶兇器竊盜
    罪。其上開所為二次竊盜行為，時間緊接，所犯罪名相同，
    顯係出於概括之犯意反覆為之，為修正前刑法規定之連續犯
    ，應依修正前之刑法第56條規定以情節較重之攜帶兇器竊盜
    一罪論，並加重其刑。起訴意旨就併案部分，雖未敘及，惟
    依上述併案部分與起訴部分有連續犯之裁判上一罪關係，亦
    為起訴效力所及，本院自應併予論究。又被告前曾於92年間
    因施用毒品案件，先後經本院判處有期徒刑三月、七月確定
    ，並經定應執行有期徒刑九月，於93年10月8 日執行完畢，
    有本院被告全國前案紀錄表在卷可稽，被告前受有期徒刑執
    行完畢，於五年以內再犯本件有期徒刑以上之罪，為累犯，
    應依修正前之刑法第47條規定，應遞加重其刑。
三、原審為如前述之論斷，處以有期徒刑壹年，本無違誤，被告
    上訴意旨否認犯加重竊盜罪云云，固非可取。惟查被告犯罪
    時間在中華民國96年4月24日以前，合於中華民國96 年罪犯
    減刑條例減刑條件，原判決未及減刑，判決即無可維持。本
    院自應將原判決撤銷改判。原審酌被告一切犯罪情狀，仍處
    以有期徒刑壹年，減為有期徒刑陸月，並依法諭知易科罰金
    之折算標準如主文所示。扣案之機車鑰匙1支、剪刀1把等物
    ，均係被告所有供犯罪所用之物，併依修正前之刑法第38條
    第1項第2款規定宣告沒收之。
據上論斷，應依刑事訴訟法第369條第1項前段、第364條、第299
條第1項前段，刑法第321條第1項第3款、第320條第1項、修正前
刑法第47條、第38條第1項第2款，罰金罰鍰提高標準條例第2 條
，中華民國96年罪犯減刑條例第2條第1項第3款、第9條，修正前
刑法第41條第1項前段，判決如主文。
本案經檢察官黃全祿到庭執行職務。
中　　華　　民　　國　　96　　年　　7 　　月　　18　　日
                　刑事第五庭　審判長法　官　吳　敦
                                　　法　官　張傳栗
                                　　法　官　陳祐治
以上正本證明與原本無異。
不得上訴。
                                　　書記官　蔡慧娟
中　　華　　民　　國　　96　　年　　7 　　月　　18　　日
附錄：本案論罪科刑法條全文
中華民國刑法第321條
犯竊盜罪而有左列情形之一者，處 6 月以上、 5 年以下有期徒
刑：
一  於夜間侵入住宅或有人居住之建築物、船艦或隱匿其內而犯
    之者。
二  毀越門扇、牆垣或其他安全設備而犯之者。
三  攜帶兇器而犯之者。
四  結夥三人以上而犯之者。
五  乘火災、水災或其他災害之際而犯之者。
六  在車站或埠頭而犯之者。
前項之未遂犯罰之。
